臺灣臺北地方法院民事簡易判決
111年度北簡字第734號
原      告  
即反訴被告  周欣廸  
訴訟代理人  王華瑞  
被      告
即反訴原告  劉瑞玲  
上列當事人間請求返還租賃房屋事件，本院於民國111年3月11日
言詞辯論終結，判決如下：
    主      文
被告應將門牌號碼為臺北市○○路0段00號3樓房屋，騰空遷讓返還
予原告，及應給付原告如附表所示之金額。
原告其餘之訴駁回。
反訴原告之訴及其假執行之聲請均駁回。
本訴訴訟費用新臺幣23,572元，由被告負擔；反訴訴訟費用新臺
幣5,400元，由反訴原告負擔。
本判決第1項得假執行。但被告如以新臺幣2,280,000元為原告預
供擔保，得免為假執行。
    事實及理由
壹、程序方面：
一、按被告於言詞辯論終結前，得在本訴繫屬之法院，對於原告
    及就訴訟標的必須合一確定之人提起反訴；反訴之標的，如
    專屬他法院管轄，或與本訴之標的及其防禦方法不相牽連者
    ，不得提起，此為民事訴訟法第259條、第260條第1項定有
    明文。而所謂反訴之標的與本訴之標的及其防禦方法有牽連
    關係者，乃指反訴標的之法律關係與本訴標的之法律關係兩
    者之間，或反訴標的之法律關係與本訴被告作為防禦方法所
    主張之法律關係兩者之間，有牽連關係而言。即舉凡本訴標
    的之法律關係或作為防禦方法所主張之法律關係，與反訴標
    的之法律關係同一，或當事人雙方所主張之權利，由同一法
    律關係發生，或本訴標的之法律關係發生之原因，與反訴標
    的之法律關係發生之原因，其主要部分相同，均可認兩者間
    有牽連關係。本件原告起訴主張原以：兩造於民國108年6月
    18日，簽訂房屋租賃契約書（下稱系爭契約），然被告未給
    付租金，爰依兩造間系爭契約之法律關係，請求：被告應將
    門牌號碼臺北市○○路0段00號3樓房屋（下稱系爭房屋）騰空
    遷讓返還予原告；被告應自民國110年6月21日起至騰空遷讓
    返還系爭房屋之日止，按月給付原告新臺幣（下同）19,000
    元。嗣於訴訟繫屬中，被告則否認其未依約給付租金之事實
    ，並以乃系爭房屋有漏水，原告不修復系爭房屋之漏水，致
    被告受有損害，除本訴聲明：原告之訴駁回，並提出反訴，
    依系爭契約關係，請求原告即反訴被告（下稱原告）應為給
    付被告因系爭房屋租賃期間漏水賠償懲罰性違約金426,000
    元、押租金36,000元、搬遷補償費38,000元。經核本件本訴
    及反訴之兩造當事人均同、涉及法律關係發生之原因事實，
    有相牽連關係，且本訴及反訴間之審判資料有共通性及牽連
    性，復衡諸紛爭解決一次性原則及訴訟經濟之基本要求，被
    告提起本件反訴，應予准許，合先敘明。
二、按訴狀送達後，原告不得將原訴變更或追加他訴。但有下列
    各款情形之一者，不在此限：一、被告同意者。二、請求之
    基礎事實同一者。三、擴張或減縮應受判決事項之聲明者，
    此民事訴訟法第255條第1項但書定有明文。本件原告起訴聲
    明原請求返還系爭房屋並給付4月租金之金額及聲請假執行
    之宣告，嗣後擴張為請求返還系爭房屋並請求依約給付租金
    及違約金共228,000元，最後則又當庭縮減為請求返還系爭
    房屋及應自110年6月21日起至系爭房屋騰空遷讓返還之日止
    ，按月給付原告19,000元之租金或不當得利等語（見本院卷
    第109頁）；被告反訴則原來請求原告及非本件當事人之訴
    外人乙○○、甲○○應給付被告2,208,060元，嗣後於尚未繳納
    反訴裁判費前，即撤回對訴外人甲○○及乙○○2人之反訴部分
    ，並對原告請求部分縮減懲罰性違約金後，變更請求原告應
    給付被告50萬元等語（見本院卷第190頁）。經核均與上揭
    規定相符，而均應准許。
貳、實體方面：　　　
一、原告部分：
㈠本訴部分主張，略以：
⒈被告應於110年6月25日前給付110年5至6月間之月租金，然被告
  不但不付租金，卻找藉口因房屋漏水傷及其身體，要求原告屋
  主賠償，並且不接電話也不讓原告修繕房屋，只留威脅信要求
  原告簽字同意給其威脅的金額。事實兩造間之租賃，被告已是
  第2次續租，從第1次簽約租屋時，被告便早已清楚系爭房屋之
  屋況，且期間漏水的問題，只要被告通知原告，原告都會立即
  處理，此見兩造間有關於修屋之通訊資料。被告從110年6月不
  付租金開始，就不曾主動打電話給原告協談，即便原告想盡辦
  法打電話或親訪，被告完全不接電話也不開門，原告只好在其
  門上貼文通知被告與樓上的親人聯絡修屋事宜。然而被告在原
  告離去後卻將威脅信投入租處樓上原告親人的信箱威脅原告給
  錢。原告於被告欠租開始，已發出3封存證信函，通知被告出
  面談修繕房屋及系爭契約終止之事，但全部的存證信函都被退
  回。原告因聯絡不上被告，擔心被告在租屋處發生意外，因此
  ，曾於110年8月21日報請松山派出所警員一同前往其租屋處敲
  門，警員在屋外表明身分後，被告終於開門。原告表明要談漏
  水修繕房屋之事，但被告表示原告未依她的威脅信簽字給錢，
  時間已過不願談。原告再於110年10月4日發存證信函給被告並
  向法院提起訴訟請求遷讓房屋及給付租金。
⒉被告自110年6月21日起，至111年2月18日止，共計8個月租金未
  付。原告同意被告於押金36,000元抵繳房租後，在110年8月14
  日已發存證信函通知被告，兩造所簽之系爭契約在110年8月20
  日終止。依兩造間系爭契約第6條之約定，系爭契約終止房客
  不搬離，此後租金是原本約定租金的2倍，亦即為每月38,000
  元（計算式：19,000×2＝38,000）計算，原告本得向被告請求
  返還所欠之租金。但原告本件僅請求系爭契約終止前之租金及
  終止系爭契約後相當於租金之不當得利，均每月19,000元。
⒊並聲明：被告應將系爭房屋騰空遷讓返還予原告；及自110年6
  月21日起，至騰空遷讓返還系爭房屋之日止，按月給付原告19
  ,000元。
㈡反訴部分答辯，略以：
⒈原告願意修復系爭房屋漏水，然屢經被告拒絕，且係被告故意
  以不收原告存證信函方式，企圖造成原告不修繕房屋為由，以
  便不支付房租及取得不當之索賠。原告有依被告之簡訊要求，
  請代理人乙○○與其談漏水修繕的問題，被告簡訊補充訊息，也
  已證明被告在110年6月開始以不修繕房屋為藉口，不支付房租
  的證明。原告多次聯繫修繕事宜，然都聯繫不上，並非不修繕
  系爭房屋。
⒉並聲明：被告提起之反訴駁回。　　　
二、被告即反訴原告（下稱被告）部分：
㈠對本訴部分抗辯，略以：
⒈被告自108年9月6日起，依民法第423條、第429條第1款，正式
  且多次告知、催告、寄出存證信函及書面文件通知原告限期修
  繕系爭房屋多數漏水，原告多年來多次推諉、拒絕、反以調漲
  租金要求、且始終未給予被告任何形式的正式承諾以修繕各處
  漏水。
⒉被告於110年6月21日轉帳支付110年5月21日至110年6月20日之
  租金19,000元，以及原告要求分擔支付110年度房屋稅之營業
  用稅率部分1,680元後，即依民法第430條規定，先暫扣租金以
  待自行修繕，自應付租金日期110年6月21日迄原告具狀日期11
  0年10月6日，扣除首次簽約（105年6月21日至108年6月20日）
  時所支付之押金共計36,000元後，欠繳租金，尚未達民法第44
  0條第2款規定之2個月總額，原告各項催告以及本案提告訴訟
  程序自始不合、自始無效。系爭契約定有期限，為111年6月20
  日，租賃關係於屆時期滿時方消滅。被告亦已於110年10月27
  日，向臺灣臺北地方檢察署對原告遞出刑事告訴狀，請求檢察
  官向原告提起公訴。本件被告行使「同時履行抗辯權」，原告
  初始答應修繕系爭房屋，繼又推拖甚久、後又反悔、反威脅調
  漲租金方願修繕，被告連續以多種方式催告7次後，原告仍未
  進行修繕作業，被告依民法第264條行使「同時履行抗辯權」
  ，暫扣租金、請求於約定之租金中扣除，並有告知原告待修繕
  後將立即支付。
⒊被告接續行使「不安抗辯權」，被告於110年6月21日已支付110
  年5月21日至110年6月20日租金，原告不僅未立即進行修繕，
  原告採3人分工方式，由訴外人甲○○與乙○○，於110年7月17日
  （該日尚未達暫扣租金達2個月期限），於被告承租處樓梯間
  的3樓大門上公開張貼書面資訊、違反憲法第22條資訊隱私權
  、違反個資法而公開被告個資、公然侮辱且誹謗被告不付租金
  。第1次為訴外人甲○○於110年8月21日向松山派出所謊報被告
  失聯、未經與被告事先連繫即協同2位員警上門，大力敲擊承
  租處3樓鐵門，訴外人甲○○更未經允許持鑰匙欲開門入內，被
  告因此大受驚嚇，造成大量掉髮、心悸、身心受損等多項不適
  情況，經診斷為因遭受壓力所導致的「休止性落髮」、「急性
  壓力反應」，且長期看診至今；第2次為訴外人甲○○又接續於1
  10年9月23日向國稅局謊稱被告已遷移且未繼續營業於承租處
  ，造成被告遭受國稅局勒令遷移之處分。第3次於調解庭、第4
  次為於法庭110年2月18日第1次開庭時。因為於110年2月18日
  ，承租處浴廁天花板（上層為4樓之浴廁）仍繼續明顯漏水，
  經專業人士評估疑為「糞管」、「進水管」、「雨水排水管」
  經常性漏水；原告拒絕修繕漏水，導致被告身體健康多項嚴重
  受損，已違反憲法第8條對於被告身體權的保護，再加以上揭
  多項原告對被告進行之干擾、騷擾、恐嚇行為，業亦已明顯違
  反憲法第8條保障人身自由、免於恐懼的自由、身心障礙者權
  益保障法第75條，並造成被告身心不安加劇、恐慌、焦慮；被
  告在行使「同時履行抗辯權」後，因又遭受原告施以多項令被
  告身心不安之行為後，事實證明原告肯定不會將漏水修繕、賠
  償被告個人及財產法益損失，遂接續行使民法第265條「不安
  抗辯權」、繼續暫扣租金以待訴訟進行以及漏水證據保全。
⒋被告為身心障礙者，身體孱弱且獨居，為求人身安全起見及個
  人隱私，十多年來概不接受任何人以及不明人士未經事前相約
  即親臨居家拜訪。然而，原告(包括代理人共3人)自110年6月2
  2日後，皆從不事先以被告所要求之以簡訊方式事前相約，且
  被告雖然私人手機故障，但被告初次簽約時、第7次催告通知
  中皆有提供公務手機門號，原告不事先聯繫也不預警，就直接
  來到被告承租處3樓按門鈴、還協同員警上門按門鈴、手持鑰
  匙開門、隨時上門按壓門鈴至少5次以上，被告卻都無法事先
  得知所為何事，還連續多次公然對公務單位如松山派出所、國
  稅局、調解停並且在法庭上說謊，還辯稱是被告不開門，顯與
  事實不符、於理不合。
⒌並聲明：原告之訴駁回；及如受不利之判決，願於反訴中請准
  抵銷。
㈡反訴部分主張，則略以：
⒈原告刊登房屋租賃不實廣告、將浴廁天花板以新換舊遮蓋、隱
  瞞漏水事實，誘使被告陷於錯誤並簽訂租賃契約；被告多次催
  告修繕均遭原告一再拖延、推諉、未正面回應。110年6月21日
  起原告反悔修繕並直接以簡訊文字及具體行為意思表示拒絕修
  繕漏水，不僅違反出租人義務，更反向被告要求調漲租金後方
  考慮修繕，意圖脅迫被告放棄要求漏水修繕並行使各項權利。
  110年7月起原告連續多次以幾近「迫害」被告之積極不法手段
  施以騷擾、恐嚇、誣告、脅迫、欲以非法方式侵入住居、監視
  及多項嚴重侵害被告個人法益及違反公法行為，使被告心理遭
  受巨大壓力、感到焦慮、內心恐怖、日夜不安，居住、辦公、
  出門、返回、行走於路上及承租處樓梯間皆深感危險、恐懼、
  心跳急速，深怕碰見原告侵害人身安全卻無力阻擋、保護自己
  ，並且經常且連續性的發生整日心悸、心跳急速、高血壓、失
  眠、大量掉髮的「休止性落髮」以及「急性壓力反應」等多項
  心理及生理方面多重且重度不適；不僅嚴重妨害被告個人的生
  活、自由、名譽、工作、學業、進修、考試、經濟收入及個人
  法律權利行使，甚至進而嚴重妨害被告的公司運營、信用、財
  產與業務收入及公司權利行使，致使被告遭受多重損害。為此
  依民法第184條侵權行為、第226條債務不履行、第18條侵害人
  格權以及民法第179條不當得利之規定起訴。請求依據消保法
  第51條請求5倍懲罰性賠償429,660元，但同意縮減3,660元，
  而請求426,000元、押租金36,000元及搬運補償費38,000元，
  被告反訴部分請求共計50萬元等語。
⒊並聲明：原告應給付被告50萬元。　　　
三、本院得心證之理由：
㈠兩造於108年6月18日，因原告所有系爭房屋出租予被告，而簽
  訂系爭契約，雙方約定租期為108年6月21日起至111年6月20日
  為3年，每月租金為19,000元，租金應於每月25日前繳交，租
  金應於每月25日前繳納，被告締約時交付原告押租金為36,000
  元（2個月），系爭契約第12條並約定被告若有違約情事，致
  損害原告權益時，應對原告損害賠償，第14條約定被告遵守本
  契約約定，如違背任何條件時，原告得隨時解約收回系爭房屋
  ，所受之損害原告概不負責等情，有系爭契約可按（見本院司
  補卷第17至23頁）。兩造亦不爭執被告於支付110年5月21日至
  110年6月20日租金後，於110年6月21日起未再依約按月給付原
  告租金之事實。然被告抗辯其未給付租金乃因系爭房屋漏水，
  經通知原告拒不修繕導致其受有損害、原告則主張其受告知後
  欲修繕漏水但遭被告拒絕，且嗣被告即以此為由，拒不給付租
  金。則本件爭點在原告主張被告未依約給付租金依系爭契約終
  止租賃契約關係，有無理由？被告抗辯係因為系爭房屋漏水受
  有損害，為同時履行抗辯或不安抗辯等，有無理由？
㈡按承租人租金支付有遲延者，出租人得定相當期限，催告承租
  人支付租金，如承租人於其期限內不為支付，出租人得終止契
  約。租賃物為房屋者，遲付租金之總額，非達2個月之租額，
  不得依前項之規定，終止契約。其租金約定於每期開始時支付
  者，並應於遲延給付逾2個月時，始得終止契約。此民法第440
  條第1項、第2項定有明文。本院查依據兩造所提出之對話記錄
  來返簡訊內容及照片、存證信函等證據，可知下列事實：
⒈兩造首先於108年9月7至9日間，談及系爭房屋漏水之事，被告
  於108年9月6日寄送照片予原告時，告知3年前有漏水(照片為
  浴室天花板及其下磁磚一角有漏水流過之痕跡)，一直沒跟原
  告提，但現在越來越嚴重。翌（7）日原告立刻詢問被告是否
  自請師傅估價，但被告表示不認識且查勘要拆天花板得要花不
  少時間，原告則請被告告知時間讓師傅看等語，並無拖延情事
  。同年9月6日，被告另提出浴室靠近陽台天花板漏水(照片為
  天花板及窗戶上方之油漆有片剝之情形)，但至同年11月12日
  被告又表示有漏水之情，原告則表示其請小叔先瞭解等語，並
  回覆被告：我小叔回訊：我家流理台下面的水管在漏水，已請
  水電工在修了等語，然被告質疑是樓上水管管線長期漏水之情
  ，原告則表示讓其小叔和被告聯絡看如何處理等語。
⒉直至109年6月原告向被告表示109年5月21日房租未匯款、又於1
  10年6月21日，原告催被告將該（5至6）月房租匯入，但經被
  告回復：一開始承租未告知浴室漏水，現催告房東不修繕，則
  被告自行進行修繕，並在房租中扣除等語。又於110年6月22日
  ，原告簡訊表示屋況被告承租前看過才決定租，之前有安排樓
  上阿叔前往系爭房屋查看但被告無人應門等語。被告則於簡訊
  回應：疫情期間尚未解封不方便，且要出示委託書、鑑定人陪
  同勘查，否則暫扣房租，等待日後修繕費用，並要求原告降租
  金等語，原告表示要以電話聯繫，被告則表示不同意、要以文
  字傳送等語，原告並於同（6月22）日向被告表示：請被告估
  價提供估價單確認沒問題，即可動工等語。後於110年7月間，
  原告將委任訴外人周正雄處理系爭房屋漏水修繕問題之委託書
  公告，貼於系爭房屋之門外。
⒊被告於110年7月21日發存證信函要求原告於疫情降級、解封日1
  5日內雇工評估、進行施工回覆，逾期被告要自行雇工修繕，
  並表示抓漏費用未知，被告要暫扣租金等語。原告另於8月則
  對被告表示：被告同年6月21日至7月20日、7月21日至8月20日
  2個月房租未收、一直無法聯絡被告，認為被告已經搬遷等語
  。原告並於110年7月間發存證信函予被告，告知被告拖延繳租
  、打電話協談系爭房屋之處理修繕事宜，被告不接、不回，已
  嚴重違約。原告嗣後於110年8月14日發存證信函予被告表示：
  被告欠繳租金2月，催告被告應於同月20日前還清，否則原告
  系爭契約租期於110年8月20日終止等語。嗣後原告又於110年1
  0月間，發存證信函向被告表示其已積欠租金4個月，要求於同
  年10月7日前還清，否則系爭契約立即終止等情（見本院司補
  卷第33至41頁、第73至77頁、第45至51頁、第55頁、第79至10
  1頁）。
㈢由前述經過情形觀之，被告向原告告知系爭房屋漏水之後，原
  告並未有任何客觀上認為有拒絕修復漏水之情事，而係一再詢
  問被告其是否要自行修繕，則可依其方便雇工評估經原告確認
  無誤即可修繕，原告再為付款，或要配合原告或其委請之人到
  系爭房屋內評估漏水情形再為修繕，然因被告一方面不願自行
  雇工修繕，另一方面又不願原告委請他人及雇工進入系爭房屋
  進行評估，並且還有須要求鑑定人員陪同勘查、修繕前降低每
  月租金並溯及漏水發生開始時等被告個人之要求，導致雙方協
  商不成，被告既無法得到有效率之修繕、原告亦無法進入系爭
  房屋內察看是否真有被告LINE等通訊軟體所傳送之漏水情事、
  判斷漏水嚴重程度等。是以，本院認為原告並非被告所抗辯拒
  絕修繕系爭房屋之漏水，而係被告於通知漏水發生情事後，拒
  絕原告所提出之各種勘查或修繕系爭房屋漏水之方法。按民法
  第423條固規定原告身為出租人，應於系爭契約之租賃關係存
  續中保持其出租之系爭房屋合於約定使用、收益狀態，而系爭
  房屋縱然如被告所抗辯確實有局部處所發現漏水情事，但並非
  系爭房屋不能使用、居住，當無被告可以拒絕依約繳納租金之
  理，此由被告雖然力陳原告系爭房屋漏水導致其身心受損，卻
  仍未依民法第424條規定，對原告終止系爭契約，且現仍居住
  系爭房屋中，即可明瞭。
㈣按押租金之主要目的在於擔保承租人履行租賃債務，故承租人
  如有欠租或其他債務不履行時，其所交付之押租金，發生當然
  抵充之效力，於抵充後，猶有餘額，始發生返還押租金之問題
  ，且兩造對此情亦無爭執。查原告主張系爭房屋縱有漏水尚未
  修復，但迄仍未能修繕事實並非可歸責原告之原因，被告未經
  兩造合意或經過原告之同意，自110年6月21日起，即未依約於
  該月25日前給付租金（該期為110年5月21日至110年6月20日）
  ，至110年7月21日已逾2期租金未為給付，經以被告前所交付
  之2月押租金抵充後，尚不足110年7月21日應屆期金2,000元（
  計算式：19,000元＊2-36,000元=2,000元），被告嗣後仍於110
  年8月21日、110年9月21日未為給付租金，且迄今均未如數給
  付約定之租金，則被告於110年9月21日仍未給付，即便扣除押
  租金，業已經遲付租金超過2月，原告以110年7月21日存證信
  函催告被告違約事宜，又於110年8月14日催告被告110年7月未
  繳足租金，如於110年8月未繳租金，則於110年8月20日終止租
  約等語（見本院司補卷第47、49、51頁）。按承租人應依約定
  日期，支付租金；無約定者，依習慣；無約定亦無習慣者，應
  於租賃期滿時支付之。如租金分期支付者，於每期屆滿時支付
  之，為民法第439條明文，而給付有確定期限者，債務人自期
  限屆滿時起，負遲延責任。是本件因若抵充前述36,000元押租
  金後，被告依系爭契約約定，應於110年8月25日前，繳交尚未
  繳交同年7月21日起至8月20日止應繳之月租金19,000元後，被
  告始有違約未繳2期以上之租金之情事可言，故原告於期前即
  以前開存證信函終止系爭契約，固屬有疑義，但原告之後以11
  0年10月4日存證信函（見本院司補卷第55頁）寄送被告之情，
  被告亦無爭執，則原告於該存證信函中，限被告應於同年10月
  7日前繳納該110年8月21日、9月21應依約繳納租金款項，否則
  ，立即於110年10月7日終止租約，被告仍未依約繳納，已經因
  遲付租金而違約，是原告依據系爭契約第14條約定及民法第44
  0條第2項之規定終止系爭契約，並以存證信函於110年10月7日
  起終止系爭契約，即屬合法，並已生終止之效力，原告於此之
  主張，即為有理由。原告既然於110年10月7日終止系爭契約，
  再依據系爭契約及民法第455條、第767條等規定，於兩造租賃
  關係終止後，請求被告返還租賃物之系爭房屋，亦為有理由。
㈤又按承租人於租賃關係終止後，應返還租賃物；無法律上之原
  因而受利益，致他人受損害者，應返還其利益；依其利益之性
  質或其他情形，不能返還者，應償還其價額，此觀民法第767
  條第1項、第455條前段、第179條前段、第181條規定甚明。系
  爭契約經原告終止後，被告依系爭契約第6、17條，亦應將系
  爭房屋遷讓騰空返還原告，其仍繼續占有系爭房屋，獲取相當
  於每月租金之利益，顯欠缺占有權源及受領利益之法律上原因
  ，自應依上開規定返還。然其所獲利益性質上不能返還，是應
  償還其價額。而系爭契約原訂之租金為每月19,000元，乃兩造
  所同意之系爭房屋使用之約定對價，堪為上開價額之計算依據
  。基此，原告依前述規定，自得請求被告遷讓返還系爭房屋，
  並自110年7月22日起至110年10月6日（期間詳如後述，即未繳
  租金至原告終止系爭契約之日前之租賃關係存在期間），依約
  給付租金每月19,000元，並自110年10月7日原告終止系爭契約
  起，按月返還原告相當於約租金19,000萬元之不當得利。
㈥按債務之抵銷，以雙方當事人互負債務為必須具備之要件，若
  一方並未對他方負有債務，則根本上即無抵銷之可言。又損害
  賠償之範圍，應以被害人實際所受損害為衡；且當事人主張有
  利於己之事實者，就其事實有舉證之責任，此觀民法第216條
  第1項及民事訴訟法第277條之規定自明。被告雖以原告刊登房
  屋租賃不實廣告隱瞞漏水事實，被告才簽訂系爭契約，多次催
  告漏水修繕，卻遭原告拖延，爾後導致被告生活、自由、名譽
  、工作、學業、進修、考試、經濟收入及個人法律權利行使影
  響、妨害被告公司運營、信用、財產與業務收入及公司權利行
  使等情，依民法第184條侵權行為等規定反訴請求原告給付依
  據消保法第51條規定5倍懲罰性賠償部分為426,000元、押租金
  36,000元及搬運補償費38,000元合計請求50萬元云云，依前所
  述，被告對其因系爭房屋租賃及漏水導致諸多損害，並未舉證
  以實其說，系爭房屋縱有漏水，但造成損害若干，被告未能舉
  證，又屢次拒絕而導致阻礙原告進行出租人修繕義務，不無加
  重損害之情事，且系爭房屋租賃期間發現漏水迄今無法修復，
  並非原告違反義務拒絕修繕或一再拖延，乃因被告於原告表明
  欲修繕、與被告協調討論如何進行漏水修繕過程中，被告始終
  持否定或拒絕之態度，原告既然無法進入其出租之系爭房屋勘
  查、更遑論進而委派他人或雇工修繕，始為未能修繕漏水之原
  因，被告應自負其責。又按租賃關係存續中，因不可歸責於承
  租人之事由，致租賃物之一部滅失者，承租人得按滅失之部分
  ，請求減少租金，為民法第435條第1項明文，被告並未舉證證
  明該局部處所之漏水已使系爭房屋達滅失無法使用程度，且依
  卷內證據，亦未能認定被告係以一部滅失為由為減少租金之請
  求，又民法第423條固規定原告有保持其合於約定使用、收益
  之狀態，原告若怠而不為，被告雖得自行維修並以該等修繕費
  用請求抵銷租金之給付，但被告既未修繕、又事實上言行為拒
  絕原告進行修繕事宜，而其自行決定不依約繳交租金為對原告
  同時履行抗辯，本無所據。被告雖提出照片為據，然系爭照片
  並無日期，且大多為水痕、污漬、油漆破損等（見本院卷第82
  至90頁），並非即無法使用居住系爭房屋，被告拒不給付全部
  租金本屬可議，被告所稱刊登房屋租賃不實廣告隱瞞漏水云云
  ，亦遭原告否認，並以：兩造實係第2次續約，且系爭房屋屋
  況與之前相同，並為被告所知等語否認被告反訴之主張。又被
  告請求原告應給付其搬運補償費，並未提出依據為何，經核於
  法亦無所憑。被告因皮膚腫瘤或因處理系爭房屋事務感到焦慮
  、不安等而前往就診等情，固屬可憫，但均難認為係因為原告
  侵害被告權利導致之損害，且該被告抗辯之漏水修繕未能進行
  ，如何能導致被告反訴所主張之其生活、自由、名譽、工作、
  學業、進修、考試、經濟收入及個人法律權利行使受影響、妨
  害其公司之運營、信用、財產與業務收入及公司權利行使等情
  ，亦未見被告舉證說明，且難認有何符合消費者保護法第51條
  規定之情事，是被告提起反訴請求原告需於其通知漏水即時起
  負前述賠償或違約金之責，本院依卷證資料，認為被告未能舉
  證以實其說，且不能證明原告對被告依法負有該等債務，而押
  租金既已經兩造於前述租金請求中抵充完畢，尚有不足，自無
  再返還被告可能，據上，可認被告反訴請求，不能證明原告對
  被告負有該等債務存在，被告反訴另為請求或在本訴中為抵銷
  抗辯，均尚乏所據，既無從為抵銷，且其反訴，亦無理由，應
  予駁回。
四、綜上所述，原告本訴請求被告因遲延給付租金，依系爭契約
    之約定，以被告不依約繳納租金而有違約情事，終止兩造間
    之租賃關係，並依民法第445條及767條規定，請求被告返還
    系爭房屋，並應繳交抵充押租金後，尚欠應於110年7月25日
    前繳交之同年6月21日至7月20日期間租金中之2,000元，以
    及自110年7月21日起至系爭契約終止之日（即110年10月7日
    ）止按月給付約定之租金19,000元、接續自系爭契約終止翌
    日起，至被告騰空遷讓返還系爭房屋之日止，按月給付相當
    於月租金19,000元之不當得利，均為有理由，自應准許。至
    原告請求自被告110年6月21日未給付租金之日起至110年7月
    20日之月租金，該租金給付之租約期間各為110年5月21日至
    6月20日、110年6月21日至7月20日止2期，因該2期租金被告
    抗辯有押租金得以抵充，原告並不爭執，故已為被告所交付
    之該2個月押租金抵充清償後僅剩前揭2,000元未為給付，此
    經兩造當庭陳述在卷，原告該部分之請求，逾2,000元部分
    外，均為無理由，應予駁回。又被告雖提起反訴請求原告給
    付5倍懲罰性賠償、返還已經抵充其本件欠繳未付租金之押
    租金36,000元，以及被告請求搬運補償費38,000元而合計請
    求50萬元部分，依前所述，均為無理由，自應駁回其反訴。
五、本件原告本訴勝訴之部分，係就民事訴訟法第427條第2項訴
    訟適用簡易程序所為被告敗訴之判決，依同法第389條第1項
    第3款規定，應依職權宣告假執行，並依同法第392條第2項
    規定，依職權宣告被告如預供擔保，得免為假執行。又被告
    反訴部分，既經駁回，其假執行之聲請，亦失所附麗，應併
    予駁回。
六、本件事證已臻明確，兩造其餘攻擊防禦方法及所提證據，經
    本院斟酌後，認為均不足以影響本判決之結果，而無逐一論
    駁之必要，併此敘明。
七、訴訟費用負擔之依據：民事訴訟法第79條、第78條。本件訴
    訟費用額，依後附計算書確定如主文所示。
中　　華　　民　　國　　111 　年　　4 　　月　　11　　日
　　　　　　　　　臺北簡易庭  法　官　徐千惠
以上正本係照原本作成。
如不服本判決，應於判決送達後20日內向本庭（臺北市○○區○○○
路0段000巷0號）提出上訴狀，並按他造當事人之人數附繕本。
如委任律師提起上訴者，應一併繳納上訴審裁判費。
中　　華　　民　　國　　111 　年　　4 　　月　　11　　日
                              書記官  蘇冠璇

附表：被告應給付之租金及不當得利金額

給付之期間 金額（新臺幣） 110年6月21日起至110年7月20日 給付原告2,000元 （即抵充押租金後之不足額） 自110年7月21日起至被告騰空遷讓返還系爭房屋之日止   說明：前開期間為自110年7月21日起，至110年10月6日（即終止系爭契約之前1日）止請求租金給付；並接續自110年10月7日（即終止系爭契約之日）起，至被告騰空遷讓返還系爭房屋之日止，請求相當於租金金額之不當得利，均按月給付原告19,000元。 按月給付原告19,000元 

訴訟費用計算書

項　　　　目             金 　額（新臺幣）　　   
一、本訴部分：
第一審裁判費　　　              23,572元
合　　　　計　　　              23,572元
備註：
原告當庭更正後訴之聲明裁判費為23,572元，原告雖依本院諭知
自行繳納24,364元，然嗣後聲明以附帶請求方式請求租金及不當
得利部分，依法不另計裁判費，該部分聲明之更正而為之訴訟標
的價額縮減應由原告自行負擔。其餘被告敗訴部分之裁判費，應
由被告負擔裁判費。

二、反訴部分：
第一審裁判費　　　              5,400元
合　　　　計　　　              5,400元